臺灣臺北地方法院民事裁定
110年度司繼字第1530號
聲  請  人  張文濱  
上列聲請人聲請酌定遺產管理人核定報酬事件，本院裁定如下：
    主  文
聲請人任被繼承人張金財遺產管理人之報酬為新臺幣伍仟元，代
墊費用新臺幣壹仟元。
聲請程序費用由被繼承人張金財之遺產負擔。
    理  由
一、按經法院選任之遺產管理人，得向法院聲請酌定遺產管理人
    報酬，此觀家事事件法第181條第5項第3款規定自明。又法
    院為前開報酬裁定時，得調查遺產管理人所為遺產管理事務
    之繁簡及被繼承人之財產收益狀況，家事事件法第182條亦
    定有明文。
二、本件聲請意旨略以：聲請人前經本院選任為被繼承人張金財
    之遺產管理人，聲請人依法進行對被繼承人遺產之調查、管
    理、聲請公示催告、進行訴訟相關事務等事宜，被繼承人所
    遺之遺產桃園市○○區○○段000地號土地，業經臺灣桃園地方
    法院以109年度司執字第15887號分割共有物強制執行事件拍
    賣完畢，並發還案款新臺幣(下同)130,485元，聲請人遺產
    管理人之職務暫告終結，爰依民法第1183條規定請求本院核
    定遺產管理人報酬等語。
三、查聲請人之主張，業據提出聲請狀並敘明處理被繼承人張金
    財遺產管理案辦理之相關事務，及提出相關文件與墊付費用
    單據等件影本為據。本件被繼承人無親屬會議可資酌定報酬
    數額，為此聲請人依民法第1183條之規定，聲請本院酌定其
    遺產管理報酬，自屬有據。本院依聲請人所陳及其所提出之
    前揭證物，參酌聲請人自就任遺產管理人後，前經本院以10
    6年度司繼字第1570號裁定報酬60,000元，其自領取該筆報
    酬後所進行之職務內容，僅就遺產中之桃園市○○區○○段000
    地號土地處理完畢，另有參與桃園市○○區○○段0000地號土地
    及桃園市○○區○○段0000號土地之分割共有物訴訟事件，聲請
    人就遺產中其餘19筆不動產、15筆股票、存款及積欠數家金
    融機構之債務均未處理亦未敘明處理經過、處理結果及未處
    理之理由，復斟酌本件聲請人聲請時已處理完畢部分之被繼
    承人遺產價值，及聲請人嗣後尚有債權債務清理、遺產移交
    等相關事務須待完成、處理本件遺產管理事務之繁簡程度，
    爰酌定其遺產管理報酬為新臺幣（以下同）5,000元。又聲
    請人擔任遺產管理人期間業已墊付之費用，聲請人提出數份
    單據影本為據。經本院核對聲請人提出之單據資料後，因10
    7年至110年之地價稅及積欠日盛銀行之債務已由被繼承人遺
    產拍賣所得價款支付，故聲請人代墊之費用共計1,000元（
    即本件聲請費用1,000元），應予准許。又本件遺產管理人
    之報酬，本院既已就遺產管理人已完成及未完成之管理事務
    全體綜合審理，並為一次性核給報酬，將來即不得再以後續
    遺產管理事務重複聲請核定報酬，併予敘明。
四、爰裁定如主文。
五、如對本裁定抗告須於裁定送達後10日內向本院提出抗告狀，
    並繳納抗告費新臺幣1,000元。
中　　華　　民　　國　　111 　年　　3 　　月　　7 　　日
                家事法庭  司法事務官  林嘉怡